【裁判字號】    97,上訴,671
【裁判日期】    970722
【裁判案由】    毒品危害防制條例
【裁判全文】
臺灣高等法院臺中分院刑事判決         97年度上訴字第671號
上  訴  人
即  被  告  丁○○
                    現另案於臺灣臺中監獄臺中分監執行中
選任辯護人  甘龍強律師
上  訴  人
即  被  告  戊○○
選任辯護人  陳盈壽律師
上  訴  人
即  被  告  己○○
選任辯護人  何國榮律師
上  訴  人
即  被  告  丙○○
                    (
選任辯護人  莊崇意律師
上  訴  人
即  被  告  乙○○
選任辯護人  陳武璋律師
上列上訴人因毒品危害防制條例案件，不服臺灣臺中地方法院96
年度訴字第3542號中華民國97年1月28日第一審判決（起訴案號
：臺灣臺中地方法院檢察署96年度偵字第19934號），提起上訴
，本院判決如下：
    主  文
上訴駁回。
    事  實
一、丁○○或與戊○○、丙○○、己○○及乙○○，共同基於販
    賣第二級毒品及販賣第三級毒品之犯意聯絡（詳如附表一所
    示），以臺中縣大肚鄉、龍井鄉、沙鹿鎮、梧棲鎮及清水鎮
    等五鄉鎮為範圍由丁○○向綽號「阿傑」之真實姓名年籍不
    詳之成年男子購入之第二級毒品亞甲基雙氧甲基安非他命（
    ＭＤＭＡ，俗稱搖頭丸；下稱ＭＤＭＡ）及第三級毒品愷他
    命（又稱Ｋ他命；下稱Ｋ他命），將之存放在臺中市○○區
    ○○路一段二一六號十樓之五租屋處，並親自分裝，以供戊○○、丙○○、己○○及乙○○販賣之需，復並提供號碼0
    000000000、0000000000號行動電話，
    給丙○○、己○○、戊○○及乙○○作為販賣毒品聯絡使用
    。販賣方式，分日夜二班，日班由乙○○負責販賣，持用號
    碼0000000000號行動電話，夜班由丙○○及己○○組成一組，再與戊○○輪班負責販賣，持用號碼0000
    000000、0000000000號行動電話，乙○○
    所販賣之ＭＤＭＡ、Ｋ他命係由戊○○自丁○○存放處取交
    ，乙○○販賣所得貨款亦交由戊○○轉交丁○○；戊○○所
    販賣之毒品由戊○○自行拿取，販賣所得貨款交給丁○○；
    丙○○及己○○所販賣之毒品，由丙○○自行至丁○○存放
    處拿取，販賣所得貨款則直接交予丁○○。嗣戊○○則自丁○○處拿取ＭＤＭＡ及Ｋ他命後，即與丁○○分別共同基於
    販賣第二級毒品、第三級毒品之犯意聯絡，於附表一編號(一)
    至(四)所示之時、地販賣附表一編號(一)至(四)所示之ＭＤＭＡ、
    Ｋ他命，予陳昭男、劉恆逢、許家豪等人；丙○○及己○○
    ，取得丁○○所提供之ＭＤＭＡ及Ｋ他命後，即與丁○○分
    別共同基於販賣第二級毒品、第三級毒品之犯意聯絡，於附
    表一編號(五)、(六)所示之時、地販賣附表一編號(五)、(六)所示之
    ＭＤＭＡ、Ｋ他命予陳昭男、劉成忠等人；由戊○○自丁○○處取得ＭＤＭＡ、Ｋ他命，交予乙○○販賣，乙○○取得
    前開ＭＤＭＡ、Ｋ他命後，即與丁○○、戊○○分別共同基
    於販賣第二級毒品、第三級毒品之犯意聯絡、於附表一編號
    (七)至(十四)所示之時、地販賣附表一編號(七)至(十四)所示之ＭＤＭＡ
    、Ｋ他命予許家豪、陳昭男、庚○○、劉恆逢、阮漢翔等人
    。嗣於九十六年八月十七日九時三十分許，在臺中縣梧棲鎮
    ○○路之銀櫃ＫＴＶ前路邊，經警查獲附表二編號(三)１所示
    之丙○○及己○○所持有並為丁○○所有之供販賣所用之Ｋ
    他命十一包（驗前總毛重十一點○一公克；包裝總重：二點
    三一公克；○點一一公克鑑定用罄）及附表二編號(一)４所示
    之丁○○所有供販賣毒品所用之號碼0000000000
    號之行動電話（內含0000000000號ＳＩＭ卡；起
    訴書誤載內亦含有0000000000號ＳＩＭ卡）一支
    ，與戊○○所有，裝Ｋ他命鐵盒一個（附表二編號(二)４）及
    非本案販賣毒品所得新臺幣（下同）二萬六千六百元。又於
    九十六年八月十七日十六時許，在臺中市○○區○○路一段
    二一六號十樓之五，查獲如附表二編號(一)１、２所示之丁○○所有供販賣之ＭＤＭＡ搖頭丸一百二十七顆（其中三顆鑑
    定用罄）、Ｋ他命三十一包（二十二包《驗前總毛重：二十
    一點九四公克；包裝總重：四點六二公克；○點二○公克鑑
    定用罄》、二包《驗前總毛重一九九八點九六公克；包裝總
    重：十一點四○公克；○點一四公克鑑定用罄》、五包《驗
    前總毛重：五公克；包裝總重：一點○五公克；○點一二公
    克鑑定用罄》、二包《驗前總毛重二九公克；包裝總重二點
    二二公克；○點六六公克鑑定用罄》），附表二編號(一)３所
    示供販賣分裝Ｋ他命所用之電子磅秤一臺、分裝工具一組及
    預備供販賣所用之分裝袋四百五十個，聯絡販賣毒品事宜所
    用之門號0000000000、0000000000、
    0000000000號行動電話（含ＳＩＭ卡）各一支及
    十萬三千一百元（其中二千一百五十元為本案販賣第二、三
    級毒品所得）。另在戊○○之隨身包內及所駕駛之車牌號碼
    九三九二--ＫＺ號自用小客車上，分別查獲如附表二編號(二)
    １所示之丁○○所有供販賣所用之Ｋ他命一包、十七包（合
    計十八包，驗前毛重：一七點四七公克；包裝重二三點七八
    公克；○點一六公克鑑定用罄），及戊○○所有供聯絡毒品
    販賣所用之門號0000000000號行動電話（含ＳＩ
    Ｍ卡；附表二編號(二)３）一支。
二、案經內政部警政署保安警察第三總隊第一大隊報告臺灣臺中
    地方法院檢察署檢察官偵查起訴。
    理  由
一、按被告以外之人（包括證人、鑑定人、告訴人、被害人及共
    同被告等）於審判外之陳述雖不符刑事訴訟法第一百五十九
    條之一至之四等四條之規定，而經當事人於審判程序同意作
    為證據，法院審酌該言詞陳述或書面陳述作成時之情況，認
    為適當者，亦得為證據；當事人、代理人或辯護人於法院調
    查證據時，知有刑事訴訟法第一五九條第一項不得為證據之
    情形，而未於言詞辯論終結前聲明異議者，視為有前項之同
    意，同法第一百五十九條之五定有明文。立法意旨在於傳聞
    證據未經當事人之反對詰問予以核實，原則上先予排除。惟
    若當事人已放棄反對詰問權，於審判程序中表明同意該等傳
    聞證據可作為證據；或於言詞辯論終結前未聲明異議，基於
    尊重當事人對傳聞證據之處分權，及證據資料愈豐富，愈有
    助於真實發見之理念，且強化言詞辯論主義，使訴訟程序得
    以順暢進行，上開傳聞證據亦均具有證據能力。查本件證人
    陳昭男、劉恆逢、許家豪、劉成忠、庚○○、阮漢翔於警詢
    、偵查證述，並無違背前開證人個人意思而為陳述，或其他
    違法取供、或不法取得之情形，且公訴人、被告及其辯護人
    於原審、本院審理中表示對於前開證人警、偵訊證述之證據
    能力不爭執（原審卷一第九八、九十、一○七、一一五、一
    三○、二一六頁、本院審理筆錄），是本院審酌上情，認前
    開證人於警詢、偵查中之審判外陳述，仍具有證據能力。又
    本案合法監聽之九十六年六月二十五日二十三時三十八分三
    十秒之通訊監察譯文（警卷第六五頁，即犯罪事實編號(一)被
    告戊○○與證人陳昭男之通話；九十六年中檢輝聲監續字第
    ○○○八○三號通訊監察書）、九十六年七月六日○時十三
    分五十三秒、同日時二十三分三十九秒之通訊監察譯文（九
    十六年度偵字第一九九三四號卷一第一四七頁，即犯罪事實
    編號(三)被告戊○○與證人許家豪之通話；九十六中檢輝聲監
    字第○○○九七一號通訊監察書）、九十六年六月二十七日
    一時三十一分五十三秒，同日時四十九分四十六秒、同日時
    五十八分五十七秒之通訊監察譯文（九十六年度偵字第一九
    九三四號卷一第一四三頁；即犯罪事實編號(六)被告丙○○與
    證人劉成忠之通話；九十六年中檢輝聲監續字第○○○九七
    一號）、九十六年六月十日十九時二分二秒之通訊監察譯文
    （警卷第六五頁，即犯罪事實編號(八)被告乙○○與證人陳昭
    男之通話；九十六年中檢輝聲監續字第○○○八○三號）、
    九十六年六月十一日十六時五十九分五十五秒之通訊監察譯
    文（警卷第六五頁，即犯罪事實編號(九)被告乙○○與證人陳
    昭男之通話；九十六年中檢輝聲監續字第○○○八○三號）
    、九十六年六月十八日二十時四十八分十六秒、九十六年七
    月五日十九時四十五分四十五秒、同日時五十三分二十八秒
    之通訊監察譯文（警卷第六五頁，即犯罪事實編號(十)被告乙○○與證人陳昭男之通話，九十六年中檢輝聲監續字第○○○八○三號、九十六年中檢輝聲監續字第○○○九七一號）
    、九十六年六月十二日十二時二十八分十七秒、同日時三十
    六分二十九秒、同日時三十八分四十一秒之通訊監察譯文（
    九十六年度偵字第一九九三四號卷一第一一六頁，即犯罪事
    實編號(十一)被告乙○○與證人庚○○之通話；九十六年中檢輝
    聲監續字第○○○八○三號）、九十六年六月二十五日十八
    時十九分十二秒、同日時二十七分三十九秒之通訊監察譯文
    （九十六年度偵字第一九九三四號卷第一一七頁，即犯罪事
    實編號(十二)被告乙○○與證人庚○○之通話；九十六年中檢輝
    聲監續字第○○○八○三號通訊監察書）、九十六年七月七
    日十一時三十七分十七秒、九十六年七月八日十四時五十八
    分二十八秒、同日時十五時二分三十四秒之通訊監察譯文（
    九十六年度偵字第一九九三四號卷第一二三頁，即犯罪事實
    編號(十三)被告乙○○與證人劉恆逢之通話；九十六年中檢輝聲
    監續字第○○○九七一號通訊監察書）、九十六年六月十八
    日二十時三十四分三十八秒、同日時四十二分三秒之通訊監
    察譯文（九十六年度聲搜字第三一七二號卷第二十頁，即犯
    罪事實(十四)被告乙○○與證人阮漢翔之通話；九十六年中檢輝
    聲監續字第○○○八○三號通訊監察書）等譯文，均係經合
    法之通訊監察取得，且係電腦機械自動錄音，承辦員警始將
    其製作成譯文，且於原審、本院審理時，經提示，被告五人
    及其辯護人對此均未表示異議者，依前開規定，應視為有同
    意作為證據，是本院審酌上情，認前開譯文，亦具有證據能
    力。
二、訊據被告丁○○坦承本件販賣毒品犯行，惟於本院辯稱「
    我沒有指使其餘被告戊○○、己○○、丙○○、乙○○等人
    共同販賣毒品。」云云，被告戊○○亦坦承確有與被告丁○○共犯如附表編號所示販賣Ｋ他命予陳昭男、許家豪之事實
    ，惟矢口否認有何販賣第二級毒品ＭＤＭＡ予劉恆逢之犯行
    ，辯稱：伊未與被告乙○○共同販毒，且伊並沒有販賣ＭＤ
    ＭＡ搖頭丸，九十六年七月六日十時二十五分四十二秒許，
    伊雖與證人劉恆逢相約於加油站，但劉恆逢到伊車上後，伊
    才跟劉恆逢說沒有搖頭丸，只有以一千元賣他一包Ｋ他命云
    云，被告己○○、丙○○、乙○○三人坦承本件販賣毒品犯
    行，惟於本院均各辯稱「彼等係向被告丁○○購得毒品後，
    再行販賣，並非與被告丁○○共同販賣毒品。」云云，惟查
    ：
(一)、前揭附表一犯罪事實編號(一)、(三)至(十四)之犯罪事實，業據被告
    丁○○、戊○○、己○○、丙○○、乙○○於原審自白不諱
    ，核與證人陳昭男、劉恆逢、許家豪、劉成忠、庚○○、阮
    漢翔於警詢、偵查證述購買第二級毒品ＭＤＭＡ、第三級毒
    品Ｋ他命等情節相符（警卷第六一頁，九十六年度偵字第一
    九九三四號卷一第四七、五八之一、一七○頁；九十六年度
    偵字第一九九三四號卷一第一五三頁；九十六年度偵字第一
    九九三四號卷一第一四六、一四七、一五四、一六七；九十
    六年度偵字第一九九三四號卷一第一四○、一四一、一五五
    頁；九十六年度偵字第一九九三四號卷一第一一一頁；九十
    六年度偵字第一九九三四號卷一第一二五、一二六頁），復
    有九十六年六月二十五日二十三時三十八分三十秒之通訊監
    察譯文（警卷第六五頁，即犯罪事實編號(一)被告戊○○與證
    人陳昭男之通話；九十六年中檢輝聲監續字第○○○八○三
    號通訊監察書）、九十六年七月六日○時十三分五十三秒、
    同日時二十三分三十九秒之通訊監察譯文（九十六年度警聲
    搜字第三一七二號卷第三三頁，即犯罪事實編號(三)被告戊○○與證人許家豪之通話；九十六年中檢輝聲監字第○○○九
    七一號通訊監察書）、九十六年六月二十七日一時三十一分
    五十三秒，同日時四十九分四十六秒、同日時五十八分五十
    七秒之通訊監察譯文（九十六年度偵字第一九九三四號卷一
    第一四三頁；即犯罪事實編號(六)被告丙○○與證人劉成忠之
    通話；九十六年中檢輝聲監續字第○○○九七一號通訊監察
    書）、九十六年六月十日十九時二分二秒之通訊監察譯文（
    警卷第六五頁，即犯罪事實編號(八)被告乙○○與證人陳昭男
    之通話；九十六年中檢輝聲監續字第○○○八○三號）、九
    十六年六月十一日十六時五十九分五十五秒之通訊監察譯文
    （警卷第六五頁，即犯罪事實編號(九)被告乙○○與證人陳昭
    男之通話；九十六年中檢輝聲監續字第○○○八○三號通訊
    監察書）、九十六年六月十八日二十時四十八分十六秒、九
    十六年七月五日十九時四十五分四十五秒、同日時五十三分
    二十八秒之通訊監察譯文（警卷第六五頁，即犯罪事實編號
    (十)被告乙○○與證人陳昭男之通話，九十六年中檢輝聲監續
    字第○○○八○三號、九十六年中檢輝聲監續字第○○○九
    七一號通訊監察書）、九十六年六月十二日十二時二十八分
    十七秒、同日時三十六分二十九秒、同日時三十八分四十一
    秒之通訊監察譯文（九十六年度偵字第一九九三四號卷一第
    一一六頁，即犯罪事實編號(十一)被告乙○○與證人庚○○之通
    話；九十六年中檢輝聲監續字第○○○八○三號）、九十六
    年六月二十五日十八時十九分十二秒、同日時二十七分三十
    九秒之通訊監察譯文（九十六年度偵字第一九九三四號卷一
    第一一七頁，即犯罪事實編號(十二)被告乙○○與證人庚○○之
    通話；九十六年中檢輝聲監續字第○○○八○三號通訊監察
    書）、九十六年七月七日十一時三十七分十七秒、九十六年
    七月八日十四時五十八分二十八秒、同日時十五時二分三十
    四秒之通訊監察譯文（九十六年度偵字第一九九三四號卷一
    第一二三頁，即犯罪事實編號(十三)被告乙○○與證人劉恆逢之
    通話；九十六年中檢輝聲監續字第○○○九七一號通訊監察
    書）、九十六年六月十八日二十時三十四分三十八秒、同日
    時四十二分三秒之通訊監察譯文（九十六年度警聲搜字第三
    一七二號卷第二十頁，即犯罪事實(十四)被告乙○○與證人阮漢
    翔之通話；九十六年中檢輝聲監續字第○○○八○三號通訊
    監察書），及九十六年中檢輝聲監續字第○○○八○三號、
    第○○○九七一號通訊監察書等在卷可參，足認被告丁○○
    、戊○○、己○○、丙○○、乙○○之上開自白與事實相符
    應可採信。又前開扣案之ＭＤＭＡ搖頭丸一百二十七顆（其
    中三顆鑑定用罄）、Ｋ他命十一包（驗前總毛重：十一點○
    一公克；包裝總重：二點三一公克；○點一一公克鑑定用罄
    ）、Ｋ他命三十一包（二十二包《驗前總毛重：二十一點九
    四公克；包裝總重：四點六二公克；○點二○公克鑑定用罄
    》、二包《驗前總毛重：一九九八點九六公克；包裝總重：
    十一點四○公克；○點一四公克鑑定用罄》、五包《驗前總
    毛重：五公克；包裝總重：一點○五公克；○點一二公克鑑
    定用罄》、二包《驗前總毛重二九公克；包裝總重二點二二
    公克；○點六六公克鑑定用罄》）、Ｋ他命十八包（合計十
    八包驗前毛重：一七點四七公克；包裝重：三點七八公克；
    ○點一六公克鑑定用罄），經送內政部警政署刑事警察局鑑
    定之結果，均分別檢出３, ４亞甲基雙氧甲基安非他命（Ｍ
    ＤＭＡ）、愷他命（Ｋ他命）成分，此有九十六年九月十三
    日刑鑑字第○九六○一三○一三九號鑑定書在卷可憑，復有
    扣案如附表二所示之分裝Ｋ他命所用之電子磅秤一臺、分裝
    袋四百五十個、分裝工具一組及0000000000、0
    000000000號、0000000000號、000
    0000000、0000000000號之行動電話（含
    ＳＩＭ卡），及現金二千一百五十元（附表一編號(一)至(十四)所
    得，五次ＭＤＭＡ各五十元，合計二百五十元；Ｋ他命十六
    次，其中一次三包、一次二包，其餘各一包，每包一百元，
    合計一千九百元）扣案足資佐證。又證人庚○○於本院審理
    時証稱：其有向被告乙○○購買毒品Ｋ他命及搖頭丸，Ｋ他
    命、搖頭丸各買幾次太久了，忘記了，惟其証實確向被告乙○○購買毒品Ｋ他命及搖頭丸次數共為三次無訛。又証人許
    家豪上開偵查中具結所供，亦經核與上開被告自白及其他事
    証並無不合。此均無從為被告乙○○有利之認定，併為敘明
    。
(二)、又被告丁○○、戊○○、己○○、丙○○、乙○○對於上開
    共同販賣搖頭丸、K他命犯罪事實，由被告丁○○提供毒品
    給戊○○、丙○○、己○○及乙○○販賣之需，復並提供號
    碼0000000000、0000000000號行動電
    話，給丙○○、己○○、戊○○及乙○○作為販賣毒品聯絡
    使用。販賣方式，分日夜二班，分別各由日班由乙○○，夜
    班由丙○○及己○○組成一組，再各與戊○○輪班負責販賣
    ，販賣所得貨款最後交予丁○○，其中附表一犯罪事實編號
    (一)至(四)，係由被告丁○○提供ＭＤＭＡ及Ｋ他命，被告戊○○出面販賣，被告丁○○、戊○○就該犯行有犯意聯絡、行
    為分擔均為共同正犯；附表一犯罪事實編號(五)、(六)，係由被
    告丁○○提供ＭＤＭＡ及Ｋ他命由被告丙○○、己○○出面
    販賣，被告丁○○、丙○○、己○○就該犯行有犯意聯絡、
    行為分擔均為共同正犯；附表一犯罪事實編號(七)至(十四)，係由
    被告丁○○提供ＭＤＭＡ及Ｋ他命，復由被告戊○○負責將
    前開毒品交由被告乙○○販售，並由被告戊○○負責向被告
    乙○○收取販賣所得，被告丁○○、戊○○、乙○○就該犯
    行有犯意聯絡、行為分擔均為共同正犯等情，業經被告丁○○、戊○○、己○○、丙○○、乙○○等人於警詢、偵訊、
    原審中供述甚明（見警卷第4至6頁、第17至18頁、第30 至
    33頁、第47至50頁，96年偵字第19934號卷一第36至37頁、
    第171頁、第32、172頁、第24至27頁、第173頁、第29、172
    頁，原審卷一第39頁至第41頁、第174頁、第113頁至第114
    頁、第30至32頁，第128至129頁、第22至23頁、第97至98頁
    、第14至15頁、第105至106頁、第172頁、第214頁），彼等
    前後所供且互核，均尚相符合，顯見被告丁○○係提供毒品
    ，給戊○○、丙○○、己○○及乙○○販賣之需，分別與日
    班被告乙○○、夜班之被告丙○○及己○○及被告詹智各如
    上開所述共同販賣毒品，本件被告丁○○與戊○○、己○○
    、丙○○、乙○○間並無存在買賣毒品情事，且被告戊○○
    、己○○、丙○○、乙○○等人亦無支付價金予被告丁○○
    ，以便向其購得毒品再行轉售，自係屬上開共同販賣毒品之
    事實甚明，被告戊○○、己○○、丙○○、乙○○等人既於
    販賣毒品後，而就販毒後之所得，與被告丁○○分取販賣之
    報酬，則縱被告戊○○、己○○、丙○○、乙○○等人於販
    賣毒品有時另有加價販售，自不影嚮被告丁○○、戊○○、
    己○○、丙○○、乙○○等人間就上開販毒事實各有共同正
    犯之成立，則本件既非被告戊○○、己○○、丙○○、乙○○等人先向被告丁○○購得毒品後，再行販賣，是被告丁○○、戊○○、己○○、丙○○、乙○○於本院所辯「彼等係
    向被告丁○○購得毒品後，再行販賣，並非與被告丁○○共
    同販賣毒品。」云云，所辯被告等事後翻異卸責之詞，要無
    足採信。
(三)、被告戊○○雖否認有附表一編號(二)所示販賣第二級毒品ＭＤ
    ＭＡ一顆予證人劉恆逢之事實。惟查，被告戊○○確有於九
    十六年七月六日二十二時二十五分許，在臺中縣龍井鄉海霸
    王餐廳鈄對面之加油站，販賣ＭＤＭＡ一顆予證人劉恆逢之
    事實，亦據證人劉恆逢於原審審理時證述明確（原審卷一第
    一六五、一六六、一六九頁），核與證人劉恆逢於前開時間
    與被告戊○○之通訊對話內容相符（原審卷一第一九一、一
    九二頁），此經原審勘驗屬實，並製有勘驗筆錄在卷可參（
    原審卷第一六四頁），復有九十六年中檢輝聲監續字第○○○八○三號通訊監察書一紙附卷可憑，且觀前開證人劉恆逢
    與被告戊○○相約購買毒品之對話內容「被告戊○○：你要
    什麼？證人劉恆逢：我上面下面各一個（按：上面指ＭＤＭ
    Ａ；下面指Ｋ他命。）。被告戊○○：各一個啦，好。證人
    劉恆逢：是是。被告戊○○：好。」，證人劉恆逢已明確向
    被告戊○○表示欲購買上面（按即ＭＤＭＡ）一個，而被告
    戊○○亦已應諾。再參酌，證人劉恆逢與被告戊○○並無仇
    怨，當無設詞構陷被告戊○○之理。準此，證人劉恆逢前開
    所證確有向被告戊○○以五百元之價格購買ＭＤＭＡ一顆等
    情，與客觀事證相符，應可認定，被告戊○○所辯，未於前
    開時、地販賣ＭＤＭＡ一顆予證人劉恆逢云云，應無可採。
    又證人劉恆逢雖曾於偵查中證述：並未向被告戊○○購買過
    毒品云云，惟證人劉恆逢就此之說明係稱：係因伊只認識小
    雨，當時只知道小雨之名字，不知在庭之被告叫戊○○，偵
    查中亦未曾拿被告詹智承之照片予伊指認等語，是證人劉恆
    逢不知九十六年七月六日二十二時二十五分許，與其交易之
    對象，真實姓名即係被告戊○○，亦難謂有悖於常情。況本
    次毒品交易確係被告戊○○與證人劉恆逢接洽而非綽號「小
    雨」（按即同案被告乙○○）一節，亦據被告戊○○亦供承
    在卷（按被告戊○○僅供認當時曾販賣Ｋ他命一包予證人劉
    恆逢），復經原審勘驗前開毒品交易接洽之通訊監察光碟無
    訛，故應以證人劉恆逢於原審審理時證述之內容為可採，尚
    難僅以證人劉恆逢於偵查中未經確認之前開證言，即為被告
    戊○○有利之認定。
(四)、綜上所述，本案事證明確，被告丁○○、戊○○、己○○、
    丙○○、乙○○等人前揭犯行，應可認定。
三、按刑法於九十四年二月二日修正公佈，刪除第五十六條所定
    連續犯之規定，自九十五年七月一日施行。而基於概括犯意
    連續多次販賣毒品之行為，於刑法修正刪除連續犯規定之前
    ，均依連續犯論以一罪。此次刑法第五十六條修正理由之說
    明謂：「對繼續犯同一罪名之罪者，均適用連續犯之規定論
    處，不無鼓勵犯罪之嫌，亦使國家刑罰權之行使發生不合理
    之現象。」「基於連續犯原為數罪之本質及刑罰公平原則之
    考量，爰刪除有關連續犯之規定」等語，即係將本應各自獨
    立評價之數罪，回歸本來就應賦予複數法律效果之原貌。而
    所謂集合犯是指立法者所制定之犯罪構成要件中，本就預定
    有數個同種類之行為將反覆實行之犯罪而言，將各自實現犯
    罪構成要件之反覆多數行為，解釋為集合犯，而論以一罪。
    是以對於集合犯，必須從嚴解釋，以符合立法本旨。故是否
    集合犯之判斷，客觀上自應斟酌法律規範之本來意涵、實現
    該犯罪目的之必要手段、社會生活經驗中該犯罪必然反覆實
    行之常態及社會通念等；主觀上則視其反覆實行之行為是否
    出於行為人之一個犯意，並秉持刑罰公平原則，加以判斷之
    。觀諸毒品危害防制條例所定之販賣毒品罪之構成要件文義
    ，實無從認定立法者本即預定該犯罪之本質，必有數個同種
    類行為而反覆實行之集合犯行，稽以行為人多次販賣毒品之
    行為，未必皆出於行為人之一個犯意決定；故販賣毒品之罪
    ，難認係集合犯之罪。因此，就刑法修正施行後多次販賣毒
    品之犯行，採一罪一罰，始符合立法本旨。（最高法院九十
    六年度台上字第六○四八號、四九六九號、七○五二號、九
    十七年度台上字八七三號判決意旨參照。）本件被告等各販
    賣毒品行為，在時間差距上，並非密接而係可以分開，在刑
    法評價上，各具獨立性，即非集合犯，更非接續犯，起訴書
    及辯護人認被告所有販賣行為，或認被告對同一買家之販賣
    行為為集合犯或接續犯云云，均有未合，被告乙○○請求傳
    訊証人陳昭男証明其購買毒品情形係集合犯，本院認即核無
    必要。又ＭＡＭＡ、Ｋ他命分別係毒品危害防制條例第二條
    第二項第二、三款所規定之第二級、第三級毒品，故核被告
    丁○○附表一犯罪事實編號(二)、(六)、(十二)所為，均係違反毒品
    危害防制條例第四條第二項之販賣第二級毒品罪，附表一犯
    罪事實編號(一)、(三)至(五)、(七)至(十一)、(十三)、(十四)所為，均係違反毒
    品危害防制條例第四條第三項之販賣第三級毒品罪；被告戊○○附表一犯罪事實編號(二)、(十二)所為，均係違反毒品危害防
    制條例第四條第二項之販賣第二級毒品罪，附表一犯罪事實
    編號(一)、(三)至(四)、(七)至(十一)、(十三)、(十四)所為，均係違反毒品危害
    防制條例第四條第三項之販賣第三級毒品罪；被告丙○○、
    己○○附表一犯罪事實編號(六)所為，分別係違反毒品危害防
    制條例第四條第二項之販賣第二級毒品罪，附表一犯罪事實
    編號(五)所為，分別係違反毒品危害防制條例第四條第三項之
    販賣第三級毒品罪；被告乙○○附表一犯罪事實編號(十二)所為
    ，係違反毒品危害防制條例第四條第二項之販賣第二級毒品
    罪，附表一犯罪事實編號(七)至(十一)、(十三)、(十四)所為，均係違反毒
    品危害防制條例第四條第三項之販賣第三級毒品罪。被告丁○○、戊○○、丙○○、己○○、乙○○販賣第二級毒品、
    第三級毒品前或後持有之第二級毒品、第三級毒品之低度行
    為，為販賣第二級毒品、第三級毒品之高度行為所吸收，不
    另論罪。附表一犯罪事實編號(一)至(四)，係由被告丁○○提供
    ＭＤＭＡ及Ｋ他命，被告戊○○出面販賣，被告丁○○、戊○○就前開犯行有犯意聯絡、行為分擔均為共同正犯；附表
    一犯罪事實編號(五)、(六)，係由被告丁○○提供ＭＤＭＡ及Ｋ
    他命由被告丙○○、己○○出面販賣，被告丁○○、丙○○
    、己○○就前開犯行有犯意聯絡、行為分擔均為共同正犯，
    雖被告丙○○、己○○供述：所販賣之ＭＤＭＡ及Ｋ他命，
    有時係由被告丁○○透過戊○○交付予被告丙○○、己○○
    販售等語，惟就附表一犯罪事實編號(五)、(六)部分，究係由被
    告丁○○直接交付予被告丙○○、己○○販售，或由被告丙○○、己○○自行至指定位置拿取，亦或透過被告戊○○交
    付尚有疑義，既無法證明此部分販賣之毒品，係被告戊○○
    交付，依罪證有疑利於被告之原則，即應為被告戊○○有利
    之認定，尚難認被告戊○○，有參與此部分之犯行，併此敘
    明；附表一犯罪事實編號(七)至(十四)，係由被告丁○○提供ＭＤ
    ＭＡ及Ｋ他命，復由被告戊○○負責將前開毒品交由被告乙○○販售，並由被告戊○○負責向被告乙○○收取販賣所得
    ，亦據被告戊○○、乙○○供承在卷，是被告丁○○、戊○○、乙○○就前開犯行有犯意聯絡、行為分擔均為共同正犯
    。被告丁○○所犯之五次販賣第二級毒品罪、十六次販賣第
    三級毒品罪；被告戊○○所犯之三次販賣第二級毒品罪、十
    五次販賣第三級毒品罪；被告丙○○所犯之二次販賣第二級
    毒品罪、一次販賣第三級毒品罪；被告己○○所犯之二次販
    賣第二級毒品罪、一次販賣第三級毒品罪；被告乙○○所犯
    之二次販賣第二級毒品罪、十二次販賣第三級毒品罪，犯意
    各別，行為互殊，應予分論併罰。另按毒品危害防制條例第
    十七條所定「犯第四條第一項至第四項之罪，供出毒品來源
    ，因而破獲者，得減輕其刑」，其立法意旨重在鼓勵具體供
    出其上游販毒者，俾資追查毒梟前手及其上游毒品，以杜絕
    毒品之蔓延與氾濫為目的。故除須供出上游來源，尚須因而
    破獲者，始有依該條裁量減輕之餘地，倘僅自白所販賣毒品
    之事證及共犯為何人，尚未進而查獲毒梟前手、或其上游毒
    品者，仍不得執此邀本條規定之寬減（最高法院九十六年度
    台上字第三○六三號、第一八八七號、第五五八一號判決意
    旨參照），查被告丙○○、己○○雖供出被告丁○○因而查
    獲被告丁○○，惟被告丁○○為本案之共犯，詳如上述，故
    依前開判決意旨之說明，自與毒品危害防制條例第十七條所
    定之減刑規範未合，自不得爰引減輕其刑。另被告丁○○雖
    曾供出上源綽號「阿傑」之男子，惟本件承辦之員警並未因
    此而查獲該人，業據證人即承辦員警許克強於原審審理時證
    述明確（原審卷二第一○五頁），復有證人許克強書立之內
    政部警政署保安警察第三總隊第一大隊職務報告一紙附卷可
    參（原審卷二第三四頁），故本案既未因被告丁○○之供述
    ，而使本件承辦之員警查獲毒品上源「阿傑」，自亦不得依
    毒品危害防制條例第十七條之規定減輕其刑，被告辯護人辯
    以「被告丁○○有供出其上游綽號「阿傑」之男子，可減輕
    其刑」云云，所辯即無足採。又按刑法第五十九條之規定，
    係裁判上之酌減，乃法院於職權範圍內得為酌定之事項，除
    其裁量權之行使，明顯違反比例原則外，不得任意指為違法
    。又按刑法第五十九條所謂「犯罪之情狀」與刑法第五十七
    條所謂「一切情狀」云云，並非有截然不同之領域，於裁判
    上酌減其刑時，本應就犯罪一切情狀（包括刑法第五十七條
    所列舉之事項犯罪後態度等），予以全盤考量，審酌其犯罪
    有無可憫恕之事由，以為判斷，故適用刑法第五十九條酌量
    減輕其刑時，並不排除刑法第五十七條所列舉事由之審酌。
    而被告等辯護人雖請求法院依刑法第五十九條酌減其刑，惟
    審酌本案被告等販賣所餘之毒品數量非少，犯案情節非輕，
    且本件被告等犯行已經明確，被告仍心存僥倖，其後於本院
    猶互為上開不實的卸責辯詞，冀圖減刑規避其應有刑責，足
    見其犯後態度未見確有悔意，本院亦認對被告等不應適用刑
    法第五十九條酌量減輕其刑，否則無從彰顯區別與犯後坦認
    犯行具有悔意者之不同的分配正義，也等於間接鼓勵相同犯
    行明確情形的被告於法院任意事後翻異為狡卸之詞，否認犯
    罪，浪費法院相關的調查資源，原審審酌被告等犯罪之情狀
    ，認無顯可憫恕之情形，不依刑法第五十九條之規定酌減其
    刑，係本於職權之運用，裁量權之行使，尚未違反比例原則
    ，併為敘明。
四、原審持同一見解，適用毒品危害防制條例第四條第二項、第
    三項、第十八條第一項前段、第十九條第一項，刑法第十一
    條、第二十八條、第五十一條第五款、第三十八條第一項第
    一款、第二款，並審酌被告丁○○、戊○○、丙○○、己○○、乙○○，明知施用毒品有害身心健康，竟憑販賣戕害身
    心之ＭＤＭＡ及Ｋ他命牟利，助長施用毒品之惡行，行為殊
    不可取，且該販毒集團經查獲未售出之ＭＤＭＡ達一百二十
    七顆，Ｋ他命毛重達二千多公克，數量及市價甚高（ＭＤＭ
    Ａ以五百元計算為六萬三千五百元，Ｋ他命一包毛重一公克
    ，每包一千元計算，則達二百多萬元）及被告丁○○、戊○○於本件販賣毒品之販賣集團中係擔任主要角色，由被告丁○○負責供給毒品ＭＤＭＡ及Ｋ他命，被告戊○○亦負責販
    賣外，並協助將前開毒品交予被告丙○○、己○○、乙○○
    等人販賣，並向被告乙○○收取販賣所得，而被告丙○○、
    己○○、乙○○，並無前科係屬集團中最邊緣下游之角色，
    是其獲利非高，及被告戊○○否認附表一編號(二)之犯行外，
    其餘部分，被告丁○○、戊○○、丙○○、己○○、乙○○
    等人，於原審雖均坦承犯行，與被告丙○○、己○○為警查
    獲後，積極配合警方查緝，使員警順利查獲被告丁○○之犯
    後態度，暨被告五人之犯罪動機、方法、手段、販賣期間長
    短、次數、犯罪所得等一切情狀，分別量處被告等各如附表
    一編號(一)至(十四)所示之刑，並就主刑部分，被告丁○○應執行
    有期徒刑拾柒年肆月，被告戊○○應執行有期徒刑拾陸年貳
    月，被告丙○○應執行有期徒刑捌年陸月，被告己○○應執
    行有期徒刑捌年陸月，被告乙○○應執行有期徒刑拾年肆月
    ，以示懲儆。認事用法，核無不合，上開所定應執行刑已從
    寬處理量刑亦稱妥適。被告等上訴意旨，否認共同犯罪等，
    並指摘原判決量刑過重為不當，均為無理由，應予駁回。
五、另按沒收為從刑之一種，應隨主刑宣告，又共同正犯因相互
    間利用他方之行為，以遂行其犯意之實現，本於責任共同之
    原則，共同正犯應對所參與犯罪之全部事實負責，有關從刑
    之沒收部分，雖他共同正犯所得之物，亦應於其本身所處主
    刑之後，併為沒收之諭知（最高法院九十二年台上字第七○
    五○號判決意旨參照。）。申言之，共同正犯間，因責任共
    同之原則，關於沒收從刑之部分，雖他共同正犯諭知沒收之
    物，亦應於其本身所處主刑之後，併為沒收之諭知，合先敘
    明。查附表二編號(一)１第二級毒品ＭＤＭＡ，係被告丁○○
    所有，供販賣本案ＭＤＭＡ所餘之第二級毒品，屬本案查獲
    之第二級毒品，應依毒品危害防制條例第十八條前段之規定
    沒收銷燬之；被告等販賣第三級毒品Ｋ他命，其行為已構成
    犯罪，該第三級毒品即屬不受法律保護之違禁物，是被告丁○○所有，販賣本案第三級毒品Ｋ他命，所餘之附表二編號
    (一)２、編號(二)１、編號(三)１之第三級毒品Ｋ他命，毒品危害
    防制條例就此既無沒收之特別規定，應依刑法第三十八條第
    一項第一款之規定沒收之（最高法院九十五年度台上字第九
    一一號判決意旨參照）。復按毒品危害防制條例第十九條第
    一項規定，犯第四條之罪者，其供犯罪所用或因犯罪所得之
    財物，均沒收之，如全部或一部不能沒收時，追徵其價額或
    以其財產抵償之。但該條項並無如同條例第十八條第一項所
    定「不問屬於犯人與否，沒收之」之明文，自屬相對沒收主
    義之立法。是其應沒收之物，應以屬被告所有者為限（最高
    法院九十五年度台上字第三○五號判決意旨參照）。又毒品
    危害防制條例第十九條第一項固規定，犯該條例第四條之罪
    者，其供犯罪所用或因犯罪所得之財物，均沒收之，但不及
    於供犯罪預備之物。倘係供犯罪預備之物，以屬犯罪行為人
    者為限，始得依刑法第三十八條第一項第二款規定諭知沒收
    （最高法院九十五年度台上字第六一○二號判決意旨參照）
    。經查：扣案之編號(一)３、編號(二)２、編號(三)２所示之前開
    Ｋ他命之包裝袋，販賣分裝Ｋ他命所用之電子磅秤一臺、分
    裝工具一組（含牙線棒盒、杓子、紙杯、小紙板）及鐵盒一
    個等，均係被告丁○○、戊○○（鐵盒部分）所有供販賣Ｋ
    他命所用之物，應依毒品危害防制條例第十九條第一項規定
    沒收，扣案之分裝袋四百五十個，係被告丁○○所有，預備
    供販賣Ｋ他命所有之物，應依刑法第三十八條第一項第二款
    之規定諭知沒收。又0000000000、000000
    0000號、0000000000號、00000000
    00號、0000000000號之行動電話（均含ＳＩＭ
    卡），均係被告丁○○所有，其中0000000000（
    含ＳＩＭ卡）、0000000000號行動電話（臺灣大
    哥大門號，含ＳＩＭ卡），係供自己與被告戊○○、乙○○
    等聯絡販賣毒品事宜使用；0000000000號行動電
    話（遠傳電信門號，含ＳＩＭ卡）係供被告戊○○、丙○○
    、己○○接洽客戶販賣毒品使用；0000000000號
    行動電話（和信電信門號，由案外人張雅惠代被告丁○○申
    請，為被告丁○○所有《警卷第七○頁》；含ＳＩＭ卡），
    係供被告乙○○接洽客戶販賣毒品使用，00000000
    00號行動電話（遠傳門號，含ＳＩＭ卡）係供被告丙○○
    、己○○聯絡販賣毒品事宜使用，業據被告丁○○、戊○○
    、丙○○、己○○、乙○○供述在卷（原審卷一第九七、一
    ○五、一一三頁，原審卷二第九九至一○一頁），而前開門
      號之ＳＩＭ卡依行動電話公司之契約規範，核發予申請人
      後，即為該申請人所有，此亦有中華電信股份有限公司行
      動通信分公司、和信電訊股份有限公司、遠傳電信股份有
      限公司、臺灣大哥大股份有限公司、泛亞電信股份有限公
      司、東信電訊有限公司函文附卷可參（原審卷二第三○至
      三三頁）；0000000000號行動電話（遠傳門號
      ，含ＳＩＭ卡）係被告戊○○所有，供其聯絡販賣毒品事
      宜所用之物，亦據被告戊○○供述在卷（原審卷一第一二
      八頁），自應依毒品危害防制條例第十九條第一項之規定
      宣告沒收，如未扣案之編號(四)１之行動電話一部或全部不
      能沒收時，應追徵其價額。另扣案之十萬三千一百元部分
      ，依被告丁○○之供述，此部分為其販賣毒品至今，扣除
      應給予上源「阿傑」及共犯戊○○等人之金錢後，其ＭＤ
      ＭＡ一顆所得五十元、Ｋ他命一包所得一百元累積保留之
      金額，故前開十萬三千一百元中之二千一百五十元係本案
      附表一犯罪事實編號(一)至(十四)所得（五次ＭＤＭＡ各五十元
      ，合計二百五十元；Ｋ他命十六次，其中一次三包、一次
      二包，其餘各一包，每包一百元，合計一千九百元）亦應
      依前開規定宣告沒收，本案其餘犯罪所得一萬九千三百五
      十元如全部或一部不能沒收時，以其財產抵償之。復按毒
      品危害防制條例第十九條第一項固規定「犯第四條至第九
      條、第十二條、第十三條或第十四條第一項、第二項之罪
      者，其供犯罪所用或因犯罪所得之財物，均沒收之，如全
      部或一部不能沒收時，追徵其價額或以其財產抵償之」。
      但共同正犯之犯罪所得為新臺幣時，因係合併計算，且於
      全部或一部不能沒收時，以其財產抵償之，為避免執行時
      發生重複沒收、抵償之情形，故各共同正犯之間係採連帶
      沒收主義，於裁判時僅諭知連帶沒收，不得就全體共同正
      犯之總所得對各該共同正犯分別重複諭知沒收；此與罰金
      刑應分別諭知、分別執行者不同（最高法院九十五年度台
      上字第九二五號、九十四年度臺上字第七四二一號號判決
      意旨可參）。是以，被告丁○○所犯附表一編號(一)至(十四)之
      罪，其中附表一編號(一)至(四)係與被告戊○○共犯，附表一
      編號(五)、(六)係與被告丙○○、己○○共犯，附表一編號(七)
      至(十四)係與被告戊○○、乙○○共犯，故被告丁○○前開犯
      罪所得，依前開說明，自應分別與被告戊○○、丙○○、
      己○○、乙○○連帶沒收，其連帶沒收之情形如下：被告
      丁○○與被告戊○○連帶沒收三千五百元，其中三百五十
      元已扣案，三千一百五十元未扣案（即附表一編號(一)至(四)
      之犯罪事實，販賣Ｋ他命三包，合計三千元，ＭＤＭＡ一
      顆，五百元）；被告丁○○、丙○○、己○○連帶沒收二
      千元，其中二百元已扣案，一千八百元未扣案（即附表一
      編號(五)、(六)之犯罪事實，販賣Ｋ他命一包，一千元，ＭＤ
      ＭＡ二顆，合計一千元）；被告丁○○、戊○○、乙○○
      連帶沒收一萬六千元，其中一千六百元已扣案，一萬四千
      四百元未扣案（即附表一編號(七)至(十四)之犯罪事實，販賣Ｋ
      他命十五包，合計一萬五千元，ＭＤＭＡ二顆，合計一千
      元。），並就未扣案之部分，分別諭知如全部或一部不能
      沒收時，以其財產抵償之。至扣案其餘十萬零九百五十元
      部分，既非本案犯罪所得，依從刑附於主刑之原則，自不
      得於本案為沒收之諭知。另自被告丙○○、己○○處所扣
      得之二萬六千六百元，係被告丙○○、己○○近日販賣毒
      品所得，惟均非本案犯罪事實編號(一)至(十四)之犯罪所得，依
      從刑附於主刑之原則，亦不得於本案宣告沒收。
六、公訴意旨另以：被告丙○○、己○○於九十六年六月十二日
    二時二十分、九十六年六月十八日五時二十六分，各以一千
    元販賣Ｋ他命各一包予證人蘇奎元；被告乙○○於九十六年
    六月二十六日十九時十分八秒，以五百元之價格，販賣ＭＤ
    ＭＡ一顆予證人劉恆逢；於九十六年六月十八日、十九日，
    賣Ｋ他命予案外人蔡宗義計五次、其中一次二包、餘均各一
    包，每包價金一千元；於不詳時間，販賣ＭＤＭＡ搖頭丸一
    顆予證人蘇奎元，因認被告丁○○、戊○○、丙○○、己○○、乙○○共犯販賣第二級、第三級毒品罪嫌云云。
(一)、按犯罪事實應依證據認定之，無證據不得認定犯罪事實，又
    不能證明被告犯罪者，應諭知無罪之判決，刑事訴訟法第一
    百五十四條第二項及第三百零一條第一項分別定有明文。次
    按刑事訴訟法上所謂認定犯罪事實之證據，係指足以認定被
    告確有犯罪行為之積極證據而言；如未能發現相當證據或證
    據不足以證明，自不能以推測或擬制之方法，以為裁判基礎
    （最高法院二十九年上字第三一○五號、四十年台上字第八
    十六號判例參照）。又刑事訴訟法第一百六十一條已於九十
    一年二月八日修正公布，其第一項規定：檢察官就被告犯罪
    事實，應負舉證責任，並指出證明之方法。因此，檢察官對
    於起訴之犯罪事實，應負提出證據及說服之實質舉證責任。
    倘其所提出之證據，不足為被告有罪之積極證明，或其指出
    證明之方法，無從說服法院以形成被告有罪之心證，基於無
    罪推定之原則，自應為被告無罪判決之諭知（最高法院九十
    二年台上字第一二八號判例參照）。
(二)、經原審調取證人蘇奎元接洽購買毒品之通訊監察錄音光碟勘
    驗，並與證人蘇奎元及被告丙○○、己○○、戊○○、乙○○核對，經確認九十六年六月十二日二時二十分、九十六年
    六月十八日五時二十六分，與證人蘇奎元接洽交易Ｋ他命之
    人係被告戊○○等情，業經證人戊○○供述在卷（原審卷一
    第三三七頁），證人蘇奎元證述屬實（原審卷一第三三七頁
    ），並有前開勘驗筆錄及通訊譯文、通訊監察書在卷可參（
    原審卷一第三三七、三四七、三四八頁）。是公訴人認前開
    時間，係被告丙○○、己○○各販賣Ｋ他命一包予證人蘇奎
    元云云，顯與客觀事證不符，而無可採。又證人劉恆逢於原
    審審理時雖證述曾向被告乙○○購買ＭＤＭＡ，惟公訴意旨
    所示之時間即九十六年六月二十六日十九時十分八秒許，應
    係購買Ｋ他命等語（原審卷一第二五九、二六○頁），且依
    前開時間之通訊監察之內容（原審卷一第二四六、二四七頁
    ），證人劉恆逢並無明確表示欲購買之毒品種類，故亦無法
    就此推認證人劉恆逢當時向被告乙○○購買之毒品種類係Ｍ
    ＤＭＡ，且參酌證人劉恆逢於原審審理時之前開證述內容，
    亦證述曾向被告乙○○購ＭＤＭＡ，僅係時間係於九十六年
    七月中旬、同年八月中旬同時購買ＭＤＭＡ一顆、Ｋ他命一
    包各一次等語（原審卷一第二五九、二六○頁），顯見證人
    劉恆逢亦無刻意迴護被告乙○○之情節，故其所證應可採信
    。是以，公訴人所述之被告乙○○於九十六年六月二十六日
    十九時十分八秒許，販賣ＭＤＭＡ予證人劉恆逢云云，亦乏
    積極證據，足資證述。另原審再調取九十六年六月十八日、
    十九日，證人蔡宗義接洽購買毒品之通訊監察錄音光碟勘驗
    ，其結果係男子之對話（原審二卷第九三頁），而被告戊○○、己○○亦分別供稱，前開對話之聲音各有數通為其等之
    聲音等語（原審卷二第九四頁），此亦有原審之勘驗筆錄在
    卷可查（原審卷二第九三頁、一一七頁），是可知，前開接
    洽交易毒品之事宜，應係男子，而被告乙○○為一女性，故
    顯非其所為，公訴人認係被告乙○○販賣予證人蔡宗義云云
    ，亦與客觀事證未合。復證人蘇奎元亦於原審審理時證述，
    僅有向證人乙○○購買Ｋ他命，未曾向其購買ＭＤＭＡ等語
    （原審卷一第二六五、二六六頁），復經原審調取九十六年
    聲搜字第三一七二號有關證人蘇奎元以其公司電話或持有之
    手機門號，洽購毒品之通訊監察錄音光碟勘驗，並與被告丙○○、己○○、戊○○、乙○○核對，雖另有證人蘇奎元向
    被告丙○○、己○○、戊○○、乙○○購買Ｋ他命之事實，
    然並無其向被告乙○○購買ＭＤＭＡ之紀錄，此有原審九十
    七年一月七日上午九時三十分之審理筆錄在卷可稽（原審卷
    一第三三六至三五八頁）。是公訴人此部分所述，亦乏積極
    證據足資證明。準此，既查無公訴意旨所指之被告丙○○、
    己○○、乙○○販賣前開毒品予證人蘇奎元、劉恆逢、蔡宗
    義之事實，則同案被告丁○○、戊○○，自無可能與其等共
    犯前開販賣毒品之事實，併此敘明。
(三)、綜上所述，本件被告丁○○、戊○○、丙○○、己○○、乙○○被訴販賣第二級毒品ＭＤＭＡ、第三級毒品Ｋ他命部分
    ，公訴人所提出之證據或所指出之證明方法，尚不足為被告
    等人有罪之積極證明，或說服本院形成被告有罪之心證。此
    部分原應諭知無罪之判決，惟公訴人認此部分與其前開所犯
    販賣第二級毒品、第三級毒品部分，有集合犯之裁判上一罪
    關係，爰不另為無罪之諭知。
七、併案意旨略以（九十六年度偵字第二九五三六號）：被告丁○○明知大麻為行政院衛生署公告之第二級毒品，不得持有
    ，竟基於販賣第二級毒品之犯意，於民國九十六年八月十五
    日某時，在桃園縣某處，以六、七千元之代價，向綽號「阿
    傑」之不詳男子購買大麻花二包、大麻香煙二支，而意圖販
    賣而持有第二級毒品。嗣於九十六年八月十七日九時三十分
    許，在臺中市○○路○段二一六號十樓之住處，為警持臺灣
    臺中地方法院搜索票執行搜索，並扣得第二級毒品大麻花二
    包(淨重一點二七公克)、大麻香煙二支 (淨重八點七六公克
    ) ，認被告丁○○涉犯毒品危害防制條例第五條第二項之意
    圖販賣第二級毒品而持有罪云云。公訴人認被告涉犯前開罪
    嫌，無非係以被告於偵查中自白，及扣案之第二級毒品大麻
    花二包 (淨重一點二七公克）、大麻香煙二支 (淨重八點七
    六公克）為證。經查：被告丁○○於警詢、偵查及本院審理
    中，均一再供陳前開持有之大麻花二包、大麻香煙二支，均
    係供自己施用。且遍觀全卷，被告丁○○並未曾自白持有之
    前開大麻花二包、大麻香煙二支係欲販賣予他人，故公訴人
    認被告丁○○曾有前開不利於己之自白亦有誤會。復參酌被
    告持有之前開大麻花二包、大麻香煙二支相較於本案被告丁○○販賣第二級毒品ＭＤＭＡ及第三級毒品Ｋ他命，而持有
    之數量而言，其數量甚少，是被告丁○○所辯係為供自己施
    用等語，亦非有違常情。再者，持有毒品之可能情形甚多，
    或為單純持有，或為供己施用、無償轉讓、販賣等等不一而
    足，故亦難僅以客觀上被告丁○○持有大麻花二包、大麻香
    煙二支，即率爾直接推論，其係意圖販賣而持有第二級毒品
    之大麻花二包、大麻香煙二支。準此，公訴人所舉之證據尚
    難無證明被告丁○○確有意圖販賣而持有第二級毒品之犯行
    ，此部分自應退由檢察官另為適法之處理。
八、於本案審理時被告戊○○、丙○○、己○○另自白販賣毒品
    之事實，及證人蘇奎元、劉恆逢證述被告戊○○、丙○○、
    己○○、乙○○另販賣第二級、第三級毒品部分，非本案起
    訴效力所及，自應由檢察官另為適法之處理，併此敘明。
據上論結，應依刑事訴訟法第三百六十八條，判決如主文。
本案經檢察官甲○○到庭執行職務。
中    華    民    國    97    年    7     月    22    日
            刑事第二庭  審判長法  官  李  璋  鵬
                              法  官  胡  忠  文
                              法  官  蕭  錦  鍾
上列正本證明與原本無異。
如不服本判決應於收受本判決後10日內向本院提出上訴書狀，其
未敘述上訴理由者，並得於提起上訴後10日內向本院補提理由書
狀（均須按他造當事人之人數附繕本）「切勿逕送上級法院」。
                              書記官  蕭  訓  慧
中    華    民    國    97    年    7     月    22    日
附表一：
┌────┬──────────────┬──────────────────┐
│犯罪事實│犯罪事實                    │所犯罪名及宣告刑                    │
│編號    │                            │                                    │
├────┼──────────────┼──────────────────┤
│(一)      │丁○○、戊○○共同基於販賣第│丁○○、戊○○共同販賣第三級毒品，各│
│        │三級毒品之犯意聯絡，於九十六│處有期徒刑伍年參月、伍年貳月。扣案如│
│        │年六月二十五日二十三時三十八│附表二編號(一)２、３、４、(二)１、２、３│
│        │分許，在臺中縣龍井鄉○○路之│所示之物品及新臺幣壹佰元均沒收，未扣│
│        │尚新電子遊藝場前路邊，販賣第│案之新臺幣玖佰元，如全部或一部不能沒│
│        │三級毒品Ｋ他命一包給陳昭男，│收時，以其財產抵償之。              │
│        │價金一千元。                │                                    │
├────┼──────────────┼──────────────────┤
│(二)      │丁○○、戊○○共同基於販賣第│丁○○、戊○○共同販賣第二級毒品，各│
│        │二級毒品之犯意聯絡，於九十六│處有期徒刑柒年參月、柒年貳月。扣案如│
│        │年七月六日二十二時二十五分四│附表二編號(一)１所示之ＭＤＭＡ沒收銷燬│
│        │十二秒許，在臺中縣龍井鄉海霸│之，附表二編號(一)４、(二)３所示之物品及│
│        │王餐廳鈄對面之加油站，販賣第│新臺幣伍拾元均沒收，未扣案之新臺幣肆│
│        │二級毒品ＭＤＭＡ一顆給劉恆逢│佰伍拾元，如全部或一部不能沒收時，以│
│        │，價金五百元。              │其財產抵償之。                      │
├────┼──────────────┼──────────────────┤
│(三)      │丁○○、戊○○共同基於販賣第│丁○○、戊○○共同販賣第三級毒品，各│
│        │三級毒品之犯意聯絡，於九十六│處有期徒刑伍年參月、伍年貳月。扣案如│
│        │年七月六日○時十三分許，在臺│附表二編號(一)２、３、４、(二)１、２、３│
│        │中縣梧棲鎮之銀櫃ＫＴＶ前路邊│所示之物品及新臺幣壹佰元均沒收，未扣│
│        │，販賣第三級毒品Ｋ他命一包給│案之新臺幣玖佰元，如全部或一部不能沒│
│        │許家豪，價金一千元。        │收時，以其財產抵償之。              │
├────┼──────────────┼──────────────────┤
│(四)      │丁○○、戊○○共同基於販賣第│丁○○、戊○○共同販賣第三級毒品，各│
│        │三級毒品之犯意聯絡，於九十六│處有期徒刑伍年參月、伍年貳月。扣案如│
│        │年七月間某日，在臺中縣沙鹿鎮│附表二編號(一)２、３、４、(二)１、２、３│
│        │之巨業車站，販賣第三級毒品Ｋ│所示之物品及新臺幣壹佰元均沒收，未扣│
│        │他命一包給許家豪，價金一千元│案之新臺幣玖佰元，如全部或一部不能沒│
│        │。                          │收時，以其財產抵償之。              │
├────┼──────────────┼──────────────────┤
│(五)      │丁○○、丙○○及己○○共同基│丁○○、丙○○、己○○共同販賣第三級│
│        │於販賣第三級毒品之犯意聯絡，│毒品，各處有期徒刑伍年參月、伍年貳月│
│        │於九十六年六月二十六日二十一│、伍年貳月。扣案如附表二編號(一)２、３│
│        │時十六分至二十二分間，在臺中│、４、(二)１、２、３、(三)１、２所示之物│
│        │縣梧棲鎮○○路○段之７─１１│品及新臺幣壹佰元均沒收，未扣案之新臺│
│        │便利商店前路邊，販賣第三級毒│幣玖佰元，如全部或一部不能沒收時，以│
│        │品Ｋ他命一包給陳昭男，價金一│其財產抵償之。                      │
│        │千元。                      │                                    │
├────┼──────────────┼──────────────────┤
│(六)      │丁○○、丙○○及己○○共同基│丁○○、丙○○、己○○共同販賣第二級│
│        │於販賣第二級毒品之犯意聯絡，│毒品，各處有期徒刑柒年參月、柒年壹月│
│        │分別於九十六年六月二十七日一│、柒年壹月，扣案如附表二編號(一)１所示│
│        │時三十一分至五十八分間、九十│之ＭＤＭＡ沒收銷燬之，附表二編號(一)４│
│        │六年七月間某日，分別販賣第二│、(三)３所示之物品及新臺幣伍拾元均沒收│
│        │級毒品ＭＤＭＡ各一顆給劉成忠│，未扣案之新臺幣肆百伍拾元，以其財產│
│        │，價金分別為五百元。        │抵償之；又共同販賣第二級毒品，各處有│
│        │                            │期徒刑柒年參月、柒年壹月、柒年壹月，│
│        │                            │扣案如附表二編號(一)１所示之ＭＤＭＡ沒│
│        │                            │收銷燬之，附表二編號(一)４、(三)３所示之│
│        │                            │物品及新臺幣伍拾元均沒收，未扣案之新│
│        │                            │臺幣肆佰伍拾元，以其財產抵償之。    │
├────┼──────────────┼──────────────────┤
│(七)      │丁○○、戊○○及乙○○共同基│丁○○、戊○○、乙○○共同販賣第三級│
│        │於販賣第三級毒品之犯意聯絡，│毒品，處有期徒刑伍年參月、伍年貳月、│
│        │於九十六年四月間某日，在林佩│伍年壹月，如附表二編號(一)２、３、４、│
│        │玲住處附近之７─１１便利商店│(二)１、２、(三)１、２、(四)１所示之物品及│
│        │前路邊，先後三次販賣第三級毒│新臺幣壹佰元均沒收，未扣案之新臺幣玖│
│        │品Ｋ他命各一包給許家豪，價金│佰元，以其財產抵償之，附表二編號(四)１│
│        │分別為一千元。              │之行動電話如一部或全部不能沒收時，應│
│        │                            │追徵其價額；又共同販賣第三級毒品，處│
│        │                            │有期徒刑伍年參月、伍年貳月、伍年壹月│
│        │                            │，如附表二編號(一)２、３、４、(二)１、２│
│        │                            │、(三)１、２、(四)１所示之物品及新臺幣壹│
│        │                            │佰元均沒收，未扣案之新臺幣玖佰元，以│
│        │                            │其財產抵償之，附表二編號(四)１之行動電│
│        │                            │話如一部或全部不能沒收時，應追徵其價│
│        │                            │額；又共同販賣第三級毒品，處有期徒刑│
│        │                            │伍年參月、伍年貳月、伍年壹月，如附表│
│        │                            │二編號(一)２、３、４、(二)１、２、(三)１、│
│        │                            │２、(四)１所示之物品及新臺幣壹佰元均沒│
│        │                            │收，未扣案之新臺幣玖佰元，以其財產抵│
│        │                            │償之，附表二編號(四)１之行動電話如一部│
│        │                            │或全部不能沒收時，應追徵其價額。    │
├────┼──────────────┼──────────────────┤
│(八)      │丁○○、戊○○及乙○○共同基│丁○○、戊○○、乙○○共同販賣第三級│
│        │於販賣第三級毒品之犯意聯絡，│毒品，各處有期徒刑伍年參月、伍年貳月│
│        │於九十六年六月十日十九時許，│、伍年壹月，如附表二編號(一)２、３、４│
│        │在臺中縣龍井鄉龍山國小附近林│、(二)１、２、(三)１、２、(四)１所示之物品│
│        │佩玲住處樓下，販賣第三級毒品│及新臺幣壹佰元均沒收，未扣案之新臺幣│
│        │Ｋ他命一包給陳昭男，價金一千│玖佰元以其財產抵償之，附表二編號(四)１│
│        │元。                        │之行動電話如一部或全部不能沒收時，應│
│        │                            │追徵其價額。                        │
├────┼──────────────┼──────────────────┤
│(九)      │丁○○、戊○○及乙○○共同基│丁○○、戊○○、乙○○共同販賣第三級│
│        │於販賣第三級毒品之犯意聯絡，│毒品，處有期徒刑伍年參月、伍年貳月、│
│        │於九十六年六月十一日十六時五│伍年壹月，附表二編號(一)２、３、４、(二)│
│        │十九分許，在臺中縣龍井鄉龍山│１、２、(三)１、２、(四)１所示之物品及新│
│        │國小附近乙○○住處樓下，販賣│臺幣參佰元均沒收，未扣案之新臺幣貳仟│
│        │第三級毒品Ｋ他命三包給陳昭男│柒佰元以其財產抵償之，附表二編號(四)１│
│        │，價金共三千元。            │之行動電話如一部或全部不能沒收時，應│
│        │                            │追徵其價額。                        │
├────┼──────────────┼──────────────────┤
│(十)      │丁○○、戊○○及乙○○共同基│丁○○、戊○○、乙○○共同販賣第三級│
│        │於販賣第三級毒品之犯意聯絡，│毒品，處有期徒刑伍年參月、伍年貳月、│
│        │分別於九十六年六月十八日二十│伍年壹月，附表二編號(一)２、３、４、(二)│
│        │時四十八分許、九十六年七月五│１、２、(三)１、２、(四)１所示之物品及新│
│        │日十九點四十五分至五十三分間│臺幣壹佰元均沒收，未扣案之新臺幣玖佰│
│        │，均在臺中縣梧棲鎮○○路○段│元以其財產抵償之，附表二編號(四)１之行│
│        │之陳昭男住家附近之金仔檳榔攤│動電話如一部或全部不能沒收時，應追徵│
│        │，各販賣第三級毒品Ｋ他命一包│其價額；又共同販賣第三級毒品，處有期│
│        │給陳昭男，價金分別為一千元。│徒刑伍年參月、伍年貳月、伍年壹月，附│
│        │                            │表二編號(一)２、３、４、(二)１、２、(三)１│
│        │                            │、２、(四)１所示之物品及新臺幣壹佰元均│
│        │                            │沒收，未扣案之新臺幣玖佰元以其財產抵│
│        │                            │償之，附表二編號(四)１之行動電話如一部│
│        │                            │或全部不能沒收時，應追徵其價額。    │
├────┼──────────────┼──────────────────┤
│(十一)      │丁○○、戊○○及乙○○共同基│丁○○、戊○○、乙○○共同販賣第三級│
│        │於販賣第三級毒品之犯意聯絡，│毒品，各處有期徒刑伍年參月、伍年貳月│
│        │於九十六年六月十二日十二時三│、伍年壹月，附表二編號(一)２、３、４、│
│        │十八分許，在臺中縣大肚鄉某黃│(二)１、２、(三)１、２、(四)１所示之物品及│
│        │昏市場之７－１１便利超商附近│新臺幣貳佰元均沒收，未扣案之新臺幣壹│
│        │，販賣第三級毒品Ｋ他命二包給│仟捌佰元以其財產抵償之，附表二編號(四)│
│        │庚○○，價金共二千元。      │１之行動電話如一部或全部不能沒收時  │
│        │                            │，應追徵其價額。                    │
├────┼──────────────┼──────────────────┤
│(十二)      │丁○○、戊○○及乙○○共同基│丁○○、戊○○、乙○○共同販賣第二級│
│        │於販賣第二級毒品之犯意聯絡，│毒品，各處有期徒刑柒年參月、柒年貳月│
│        │分別於九十六年六月二十五日十│、柒年壹月，附表二編號(一)１所示之ＭＤ│
│        │八時二十七分三十九秒、九十六│ＭＡ沒收銷燬之，附表二編號(一)、４、(四)│
│        │年八月十五日二十一時許，分別│１所示之物品及新臺幣伍拾元均沒收，未│
│        │在大道國中、龍井鄉山隆加油站│扣案之新臺幣肆佰伍拾元以其財產抵償之│
│        │，販賣第二級毒品ＭＤＭＡ各一│，附表二編號(四)１之行動電話如一部或全│
│        │顆給庚○○，價金分別為五百元│部不能沒收時，應追徵其價額；又共同販│
│        │。                          │賣第二級毒品，各處有期徒刑柒年參月、│
│        │                            │柒年貳月、柒年壹月，附表二編號(一)１所│
│        │                            │示之ＭＤＭＡ沒收銷燬之，附表二編號(一)│
│        │                            │、４、(四)１所示之物品及新臺幣伍拾元均│
│        │                            │沒收，未扣案之新臺幣肆佰伍拾元以其財│
│        │                            │產抵償之，附表二編號(四)１之行動電話如│
│        │                            │一部或全部不能沒收時，應追徵其價額。│
├────┼──────────────┼──────────────────┤
│(十三)      │丁○○、戊○○及乙○○共同基│丁○○、戊○○、乙○○共同販賣第三級│
│        │於販賣第三級毒品之犯意聯絡，│毒品，各處有期徒刑伍年參月、伍年貳月│
│        │於九十六年七月七日十一時三十│、伍年壹月，附表二編號(一)２、３、４、│
│        │七分許、同年七月八日十五時許│(三)１、２、(三)１、２、(四)１所示之物品及│
│        │、同年七、八月某日二十時許，│新臺幣壹佰元均沒收，未扣案之新臺幣玖│
│        │分別販賣第三級毒品Ｋ他命各一│佰元以其財產抵償之，附表二編號(四)１之│
│        │包給劉恆逢共三次，價金分別一│行動電話如一部或全部不能沒收時，應追│
│        │千元。                      │徵其價額；又共同販賣第三級毒品，各處│
│        │                            │有期徒刑伍年參月、伍年貳月、伍年壹月│
│        │                            │，附表二編號(一)２、３、４、(三)１、２、│
│        │                            │(三)１、２、(四)１所示之物品及新臺幣壹佰│
│        │                            │元均沒收，未扣案之新臺幣玖佰元以其財│
│        │                            │產抵償之，附表二編號(四)１之行動電話如│
│        │                            │一部或全部不能沒收時，應追徵其價額；│
│        │                            │又共同販賣第三級毒品，各處有期徒刑伍│
│        │                            │年參月、伍年貳月、伍年壹月，附表二編│
│        │                            │號(一)２、３、４、(三)１、２、(三)１、２、│
│        │                            │(四)１所示之物品及新臺幣壹佰元均沒收，│
│        │                            │未扣案之新臺幣玖佰元以其財產抵償之，│
│        │                            │附表二編號(四)１之行動電話如一部或全部│
│        │                            │不能沒收時，應追徵其價額。          │
├────┼──────────────┼──────────────────┤
│(十四)      │丁○○、戊○○及乙○○共同基│丁○○、戊○○、乙○○共同販賣第三級│
│        │於販賣第三級毒品之犯意聯絡，│毒品，各處有期徒刑伍年參月、伍年貳月│
│        │於九十六年六月十八日二十時四│、伍年壹月，附表二編號(一)２、３、４、│
│        │十二分許，在臺中縣沙鹿鎮之三│(二)１、２、(三)１、２、(四)１所示之物品及│
│        │角公園附近，販賣第三級毒品Ｋ│新臺幣壹佰元均沒收，未扣案之新臺幣玖│
│        │他命一包給阮漢翔，價金一千元│佰元以其財產抵償之，附表二編號(四)１之│
│        │。                          │行動電話如一部或全部不能沒收時，應追│
│        │                            │徵其價額。                          │
└────┴──────────────┴──────────────────┘
附表二
編號(一)、
    １、ＭＤＭＡ搖頭丸一百二十四顆（原扣案一百二十七顆
        ，其中三顆鑑定用罄）。
    ２、Ｋ他命三十一包（二十二包《驗前總毛重：二十一點九
        四公克；包裝總重：四點六二公克；○點二○公克鑑定
        用罄》、二包《驗前總毛重一九九八點九六公克；包裝
        總重：十一點四○公克；○點一四公克鑑定用罄》、五
        包《驗前總毛重：五公克；包裝總重：一點○五公克；
        ○點一二公克鑑定用罄》、二包《驗前總毛重二九公克
        ；包裝總重二點二二公克；○點六六公克鑑定用罄》）
    ３、前開Ｋ他命之包裝袋、Ｋ他命所用之電子磅秤一臺、分
        裝袋四百五十個、分裝工具一組（含牙線棒盒、杓子、
        紙杯、小紙板）。
    ４、門號0000000000號、0000000000
        號、0000000000號之行動電話（均含ＳＩＭ
        卡）各一支。
編號(二)、
    １、Ｋ他命十八包（驗前總毛重：一七點四七公克；包裝重
        三點七八公克；○點一六公克鑑定用罄）。
    ２、前開Ｋ他命包裝袋。
    ３、門號0000000000號行動電話（含ＳＩＭ卡）
        、鐵盒一個。
編號(三)、
    １、Ｋ他命十一包（驗前總毛重十一點○一公克；包裝總
        重：二點三一公克；其中○點一一公克鑑定用罄）。
    ２、前開Ｋ他命包裝袋。
    ３、0000000000號之行動電話（含ＳＩＭ卡）。
編號(四)
    １、0000000000號之行動電話（含ＳＩＭ卡）。
附錄論罪科刑法條
毒品危害防制條例第四條
製造、運輸、販賣第一級毒品者，處死刑或無期徒刑；處無期徒
刑者，得併科新臺幣一千萬元以下罰金。
製造、運輸、販賣第二級毒品者，處無期徒刑或七年以上有期徒
刑，得併科新臺幣七百萬元以下罰金。
製造、運輸、販賣第三級毒品者，處五年以上有期徒刑，得併科
新臺幣五百萬元以下罰金。
製造、運輸、販賣第四級毒品者，處三年以上十年以下有期徒刑
，得併科新臺幣三百萬元以下罰金。
製造、運輸、販賣專供製造或施用毒品之器具者，處一年以上七
年以下有期徒刑，得併科新臺幣一百萬元以下罰金。
前五項之未遂犯罰之。


司法院資訊處製作；財團法人民間司法改革基金會備份。
